【裁判字號】    99,聲,3907
【裁判日期】    990817
【裁判案由】    聲明異議
【裁判全文】
臺灣板橋地方法院刑事裁定              99年度聲字第3907號
異 議   人  甲○○
即 受 刑人
上列異議人即受刑人因公共危險等案件，對於臺灣板橋地方法院
檢察署檢察官之執行指揮命令（九十九年度執字第一○二七○號
）聲明異議，本院裁定如下：
    主    文
異議駁回。
    理    由
一、本件聲請意旨詳如附件刑事聲明異議狀所載。
二、按受刑人或其法定代理人或配偶，以檢察官執行之指揮為不
    當者，得向諭知該裁判之法院聲明異議；又法院應就疑義或
    異議之聲明裁定之，刑事訴訟法第四百八十四條、四百八十
    六條分別定有明文。次按上訴期間為十日，自送達判決後起
    算，刑事訴訟法第三百四十九條定有明文，而送達於應受送
    達人之住居所、事務所或營業所，不獲會晤應受送達人，亦
    無受領文書之同居人或受僱人時，得將文書寄存送達地之自
    治或警察機關，並作送達通知書，黏貼於應受送達人住居所
    、事務所或營業所門首，以為送達；又寄存送達，自寄存之
    日起，經十日發生效力，亦為民事訴訟法第一百三十八條所
    明定，此項規定，依刑事訴訟法第六十二條規定，於刑事訴
    訟準用之。依上揭條文規定，寄存送達，黏貼通知書後，即
    以黏貼通知書時，為送達之時，應受送達人究於何時前往領
    取應送達文書，或並未前往領取，於送達之效力並無影響，
    此有最高法院八十四年台上字第二○二八號判決足供參照。
三、經查，異議人甲○○因公共危險等案件，經本院於民國九十
    九年五月三十一日以九十九年度交訴字第二十一號判決應執
    行有期徒刑一年在案，該判決正本，已於九十九年六月十五
    日以寄存送達之方式，向異議人戶籍地即臺北縣新莊市○○
    街二號四樓為送達，經十日後即生合法送達之效力，上訴期
    間為十日，扣除在途期間二日，計算異議人上訴期間，應於
    九十九年七月七日（星期三）前為之，唯異議人遲至九十九
    年八月六日始行提起本件上訴，此經本院調閱九十九年度交
    訴字第二十一號案件全卷查證明確，是依首揭規定，本件判
    決已於九十九年七月八日確定。異議人雖以寄存派出所之收
    執憑條影本為據，辯稱：伊實際收取判決書之時間為九十九
    年八月五日，並已於同年月六日具狀提起上訴，該案件即經
    合法上訴，即無從確定，自無據此一判決而執行之問題云云
    ，異議人此一主張顯係誤認法律之結果，並無足取。末查，
    本件判決係以寄存送達之方式，向異議人之戶籍地址為合法
    送達，此有本院調閱之上揭卷附送達證書足考，異議人於原
    審提出刑事聲明上訴狀中，亦附有領取判決書之寄存派出所
    之收執憑條影本一紙可按，益徵異議人確已受到，該判決寄
    存於派出所之通知，在事後又空言辯稱：從未發現住家門首
    有寄存送達之郵政通知云云，亦有矛盾之處。
四、綜上所述，本件聲明異議人聲明異議，顯無理由，檢察官據
    已經確定之判決，通知異議人依法執行，尚無違法之處，異
    議人之聲請應予駁回。爰依刑事訴訟法第四百八十六條，裁
    定如主文。
中    華    民    國    99    年    8     月    17    日
                  臺灣板橋地方法院刑事第十六庭
                              法  官  王綽光
以上正本證明與原本無異
如不服本裁定應於送達後5日內向本院提出抗告狀
                              書記官  許清秋
中    華    民    國    99    年    8     月    18    日

司法院資訊處製作；財團法人民間司法改革基金會備份。
